【裁判字號】    98,抗,177
【裁判日期】    980204
【裁判案由】    假處分
【裁判全文】
臺灣高等法院民事裁定                   98年度抗字第177號
抗  告  人  第一金融資產管理股份有限公司
法定代理人  丙○○
代  理  人  乙○○
上列抗告人因與相對人甲○○間假處分事件，對於中華民國97年
12月31日臺灣臺北地方法院 97年度裁全字第10982號所為裁定提
起抗告，本院裁定如下：
      主  文
抗告駁回。
抗告訴訟費用由抗告人負擔。
      理  由
一、按債權人就金錢請求以外之請求，因請求標的之現狀變更，
    有日後不能強制執行，或甚難執行之虞。欲保全強制執行者
    ，得聲請假處分， 民事訴訟法第532條定有明文，惟此項請
    求及假處分之原因，均應釋明之（ 民事訴訟法第533條前段
    及第526條第1項規定參照）。
二、抗告人在原法院略以：伊於民國94年 9月30日受讓第三人立
    富資產管理股份有限公司（下稱立富公司）對李厚業之借款
    債權， 其中本金部分為新台幣5,621,566元，而上開債權原
    係第三人富邦商業銀行股份有限公司於91年 7月12日轉讓予
    立富公司者，且所有債權讓與事實均有通知李厚業。茲因李
    厚業迄今未依約清償借款，復於89年 8月間將其所有如原裁
    定附表所示之不動產以贈與為原因移轉予相對人，顯有民法
    第244條所規定之詐害債權行為， 伊擬對李厚業及相對人提
    起民事訴訟，請求撤銷彼等間之贈與契約，並塗銷上開不動
    產所有權移轉登記。惟恐相對人將上開不動產所有權再為移
    轉或其他處分，致請求標的現狀變更，有日後不能強制執行
    或甚難執行之虞，故求為准予供擔保後假處分上開不動產之
    裁定。
三、經查抗告人就其主張對於債務人李厚業有金錢請求，已提出
    借據、讓渡書、債權讓與證明書、讓與通知公告及支付命令
    為證（ 見原法院卷第4頁至第8頁，及本院卷第9頁至第12頁
    ）。次查抗告人就其主張對於相對人有民法第244條第1項及
    第 2項規定之撤銷權及不動產所有權移轉登記塗銷權之金錢
    以外請求，亦提出建物及土地登記簿謄本及異動索引（見原
    法院卷第10頁至第74頁）為證。至於抗告人就相對人有將系
    爭不動產所有權再為移轉登記或其他處分，致請求標的現狀
    變更，有日後不能強制執行或甚難執行之虞之假處分原因，
    則未提出任何資料以為釋明。而查相對人自89年 8月間取得
    系爭不動產後迄今，就系爭不動產權利並未有何變動或處分
    （見原法院卷第10頁至第74頁所附抗告人提出之登記簿謄本
    及異動索引），故本件尚難僅據抗告人之陳述即認其已行釋
    明之實，自亦無得以供擔保補釋明之不足之餘地。
四、綜上所述，本件抗告人既不能釋明對相對人有假處分之原因
    ，則揆諸首揭法條說明，其聲請准予供擔保以代釋明，假處
    分相對人所有如原裁定附表所示之不動產，即有未合。從而
    ，原法院所為駁回其聲請之裁定，並無不合，抗告論旨仍執
    詞指摘原裁定不當，求予廢棄改判，為無理由。
五、據上論結，本件抗告為無理由，爰裁定如主文。
中    華    民    國    98    年    2     月    4     日
                    民事第十六庭
                        審判長法  官  劉靜嫻
                              法  官  呂淑玲
                              法  官  謝碧莉
正本係照原本作成。
本裁定除以適用法規顯有錯誤為理由，不得再抗告。如提起再抗
告，應於收受後10日內委任律師為訴訟代理人向本院提出再抗告
狀。並繳納再抗告費新台幣１千元。
中    華    民    國    98    年    2     月    5     日
                              書記官  李翠齡


司法院資訊處製作；財團法人民間司法改革基金會備份。
